臺灣臺中地方法院刑事裁定
110年度聲更二字第12號
聲  請  人
即  被  告  謝明星


            佑達保險經紀人有限公司

兼 上一 人                    
代  表  人  黃惠真


上列聲請人即被告因聲請再審案件（本院109年度聲再字第39號
），聲請交付法庭錄音光碟，本院於民國110年6月4日以110年度
聲更一字第4號裁定，被告提起抗告，經臺灣高等法院臺中分院
以110年度抗字第839號裁定撤銷原裁定，發回本院，本院裁定如
下：
    主    文
謝明星、佑達保險經紀人有限公司及黃惠真於繳納相關費用後，
准予轉拷交付本院一○九年度聲再字第三九號聲請再審案件於民
國一○九年十二月二十九日訊問程序之法庭錄音光碟，並禁止再
行轉拷利用；就取得之法庭錄音光碟內容，不得散布、公開播送
，或為非正當目的使用。 
    理    由
一、本件聲請意旨詳如附件所示「刑事聲請交付法庭錄音光碟狀
    」及「刑事聲請交付法庭錄音光碟補充理由狀」所載。
二、按當事人及依法得聲請閱覽卷宗之人，因主張或維護其法律
    上利益，得於開庭翌日起至裁判確定後6個月內，繳納費用
    聲請法院許可交付法庭錄音或錄影內容；持有法庭錄音、錄
    影內容之人，就所取得之錄音、錄影內容，不得散布、公開
    播送，或為非正當目的之使用，法院組織法第90條之1第1項
    前段、第90條之4第1項定有明文。又當事人及依法得聲請閱
    覽卷宗之人，因主張或維護其法律上利益，聲請交付法庭錄
    音內容時，應敘明理由，由法院為許可與否之裁定。法院受
    理前項聲請，如認符合聲請人要件，並在聲請期間內提出，
    且就所主張或維護法律上之利益已敘明者，除法令另有排除
    規定外，應予許可。持有法庭錄音、錄影內容之人，就取得
    之錄音、錄影內容，不得散布、公開播送，或為非正當目的
    使用，法庭錄音錄影及其利用保存辦法第8條第1項、第2項
    、第4項亦有明文。
三、經查：
  ㈠聲請人即被告謝明星、佑達保險經紀人有限公司及黃惠真（
    下合稱聲請人等）因違反商業會計法等案件，經檢察官提起
    公訴及移送併辦後，檢察官與聲請人等進行認罪協商，並經
    本院同意改依協商程序而為判決，本院乃於民國99年10月26
    日以98年度訴字第2409號判決判處聲請人即被告佑達保險經
    紀人有限公司罰金新臺幣（下同）6萬元，減為罰金3萬元；
    聲請人即被告黃惠真、謝明星等均應執行有期徒刑2年，緩
    刑5年，緩刑期間付保護管束，並均應提供120小時之義務勞
    務，暨應於100年1月26日前向公庫支付50萬元，聲請人等均
    未上訴而確定在案。嗣聲請人等多次聲請再審，均經本院駁
    回，並由臺灣高等法院臺中分院駁回其抗告；復向本院聲請
    再審，經本院以109年度聲再字第39號裁定駁回等情，有臺
    灣高等法院被告前案紀錄表在卷可憑，並經本院審閱無訛。
  ㈡聲請人等具狀聲請交付本院109年12月29日之訊問程序法庭錄
    音光碟，並指稱係因前揭刑事案件事實認定錯誤，違背法令
    等語，而觀諸其110年2月9日刑事聲請交付法庭錄音光碟補
    充理由狀，其等聲請交付法庭錄音光碟之理由為：「…，聲
    請人109年12月29日上午9時15分出庭貴院109年度聲再字第3
    9號刑事再審，單獨出庭無相對人出庭『交互詰問』（釋字第5
    82號解釋文共同被告不利已之陳述得為他共同被告罪證之判
    例違憲？），無所謂刑事筆錄紀錄與光碟有所出入，僅聲請
    人與法官之間對問一問（法官問）一答（聲請人答）著作筆
    錄，但聲請人主張重點提問關鍵詞語並非出自聲請人所言，
    而是藉由詢問法官口中所說出如『原判決斷章取義』較不恰當
    或主張『最高行政法院50年度判字第110號判例』違反釋字第5
    76號解釋文大法官許宗力、大法官林子儀、大法官楊仁壽，
    或主張『最高行政法院75年度判字第309號判例』等(按：此部
    分理由下稱為理由一)。…準此，聲請人為了精準將審判期日
    有關聲請人即被告（下稱聲請人）謝明星的訊問內容及其陳
    述之事項轉譯為文書完整提出於法院，…」等語（詳見刑事
    聲請交付法庭錄音光碟補充理由狀第4-6頁），依此，足認
    聲請人等係以理由一作為「為將審判期日有關聲請人謝明星
    之訊問內容及其陳述之事項轉譯為文書提出於法院」之理由
    。
　㈢然因理由一所述「但聲請人主張重點提問關鍵詞語並非出自
    聲請人所言，而是藉由詢問法官口中所說出如『原判決斷章
    取義』較不恰當」等語，綜合其前後語句以觀，所指為何尚
    屬不明，經本院於111年3月2日函請聲請人等說明，聲請人
    等於同年月19日提出刑事再審聲請第3次交付法庭錄音光碟
    陳報狀，對上開理由補充說明：「聲請人聲請錄音光碟主要
    理由是更正『原判決斷章取義』之定義，由法官口中『原判決
    斷章取義』較不恰當部分會影響再審要件…」等語，有該陳報
    狀在卷可證（見本院卷第33-37頁）。綜合上情，應認聲請
    人等已敘明為維護其等法律上利益之理由，而本件聲請並無
    依法令規定得不予許可或限制聲請閱覽、抄錄或攝影卷內文
    書之情形，核其所請，為有理由。爰裁定聲請人等於繳納相
    關費用後，准予轉拷交付上開法庭錄音光碟，並依法院辦理
    聲請交付法庭錄音錄影內容應行注意事項第6條規定，禁止
    其等再行轉拷利用，另命遵守法庭錄音錄影及其利用保存辦
    法第8條第4項規定，就取得之錄音內容，不得散布、公開播
    送，或為非正當目的使用。
四、依刑事訴訟法第220條，裁定如主文。　
中　　華　　民　　國　　111 　年　　5 　　月　　27　　日
                  刑事第五庭    法  官  黃世誠
以上正本證明與原本無異。
如不服本裁定，應於收受送達後5日內向本院提出抗告狀。（應
附繕本）
　　　　　　　　　　　　　　　　書記官  楊均謙
中　　華　　民　　國　　111 　年　　5 　　月　　27　　日